臺灣臺中地方法院刑事判決　　　　　　　94年度訴字第2254號
公　訴　人　台灣台中地方法院檢察署檢察官
被　　　告　甲○○
上列被告因違反毒品危害防制條例案件，經檢察官提起公訴（九
十四年度毒偵字第三一六０號）及移送本院併案辦理（九十四年
度毒偵字第四二００號），被告於準備程序就被訴事實為有罪之
陳述，本院合議庭裁定由受命法官獨任進行簡式審判程序，並予
判決如下：
    主    文
甲○○連續施用第一級毒品，處有期徒刑捌月。
扣案之內含第一級毒品海洛因之殘渣袋壹個沒收銷燬之，自製藥
鏟壹支沒收。
    犯罪事實
一、甲○○前於民國九十四年間，已因施用毒品案件，經本院裁
    定送觀察勒戒後，認無繼續施用毒品之傾向，並經臺灣臺中
    地方法院檢察署檢察官於九十四年四月二十五日以九十四年
    度毒偵字第一九五０號為不起訴處分確定（觀察勒戒執行至
    九十四年四月二十一日完畢釋放）；詎其仍不知戒絕，於前
    開觀察勒戒執行完畢後五年內，復基於施用第一級毒品海洛
    因之概括犯意，自九十四年五月四日十五時許起，至九十四
    年十月二十五日二十時許止，先後在其位於臺中縣大雅鄉○
    ○村○○路七０巷一二號設籍地及臺中縣大雅鄉○○○路三
    ０號現居處內，以將少許第一級毒品海洛因混入礦泉水稀釋
    後，注入注射針筒內，再以注射針筒注射血管之方式，連續
    施用第一級毒品海洛因多次（施用頻率為二至三日吸食一次
    ）。嗣甲○○各於九十四年五月六日十五時三十分許及同年
    八月八日十三時三十分許，為警分別在其前揭臺中縣大雅鄉
    ○○村○○路七０巷一二號設籍地內及其友人賴麗蘭位於臺
    中縣大雅鄉○○路○段一三五號後方房屋住處內搜索查獲，
    並於第一次為警查獲時，扣得其所有內裝有供其施用之毒品
    海洛因之殘渣袋一個及自製供施用毒品海洛因所用之藥鏟一
    支。甲○○第一次為警查獲後，且經員警徵得其同意後，採
    集尿液送請鑑驗，因嗎啡（毒品海洛因之代謝物）呈現陽性
    反應，始由警進而查悉上情。
二、案經臺中縣警察局和平分局報請臺灣臺中地方法院檢察署檢
    察官偵查起訴，暨臺中市警察局第二分局報告臺灣臺中地方
    法院檢察署檢察官偵查後，移送本院併案辦理。
    理    由
一、上揭事實，業經被告甲○○於本院訊問時坦認不諱，而被告
    第一次為警查獲後所採取之尿液，經送請詮昕科技股份有限
    公司檢驗結果，嗎啡（毒品海洛因之代謝物）係呈現陽性反
    應，有該公司出具之濫用藥物尿液檢驗報告一份附卷可稽（
    見毒偵字第三一六０號卷第三頁），且本件復有內含毒品海
    洛因之殘渣袋一個及被告所有供吸食毒品海洛因所用之自製
    藥鏟一支等證物扣案可資佐證，足見被告上開自白，確與事
    實相符，堪予採認。又被告前於九十四年間，已因施用毒品
    案件，經本院裁定送觀察勒戒後，認無繼續施用毒品之傾向
    ，並經臺灣臺中地方法院檢察署檢察官於九十四年四月二十
    五日以九十四年度毒偵字第一九五０號為不起訴處分確定（
    觀察勒戒執行至九十四年四月二十一日完畢釋放），此有臺
    灣高等法院被告前案紀錄表及臺灣臺中地方法院檢察署全國
    施用毒品紀錄表在卷可查，是被告確有於觀察勒戒執行完畢
    後，五年內復行施用毒品海洛因之罪行。綜此，本件事證已
    臻明確，被告施用毒品海洛因之犯行堪以認定。
二、按海洛因係屬毒品危害防制條例第二條第二項第一款所指之
    第一級毒品，核被告甲○○所為，係犯毒品危害防制條例第
    十條第一項之施用第一級毒品罪。被告施用前後持有第一級
    毒品之低度行為，應為其施用第一級毒品之高度行為所吸收
    ，不另論罪。被告先後多次施用第一級毒品之犯行，時間緊
    接，犯罪構成要件復屬相同，顯係基於概括犯意反覆為之，
    為連續犯，應依刑法第五十六條之規定論以一罪，並加重其
    刑。公訴意旨雖未敘及被告自九十四年五月六日十五時三十
    分許第一次為警查獲後，至九十四年十月二十五日二十時許
    止之多次施用毒品海洛因之犯行，然此部分犯行與前開已起
    訴且經認定有罪之施用毒品海洛因犯行部分，有連續犯之裁
    判上一罪關係，亦為起訴效力所及，其中部分犯行復為檢察
    官移送本院併案辦理，本院自應併予審論之。爰審酌被告前
    已因施用毒品犯行經觀察勒戒，竟仍故態復萌，復行施用毒
    品不輟，無視於毒品對於自身健康之戕害及國家對於杜絕毒
    品犯罪之禁令，且於本件施用毒品海洛因歷時甚久；惟衡酌
    施用毒品係屬自戕行為，被告犯罪手段尚屬平和，亦未因此
    而危害他人，所生損害尚非鉅大，且被告於犯後坦承犯行，
    尚見悔意之犯罪後態度，暨施用毒品者均有相當程度之成癮
    性及心理依賴，其犯罪心態與一般刑事犯罪之本質並不相同
    ，應側重適當之醫學治療及心理矯治為宜等一切情狀，量處
    如主文所示之刑。
三、扣案之裝有第一級毒品海洛因之殘渣袋一個，因與毒品海洛
    因無從析離，自應依毒品危害防制條例第十八條第一項前段
    規定，逕予宣告沒收銷燬之。另扣案之自製藥鏟一支，雖非
    屬專供施用毒品之器具，惟係被告甲○○所有供己施用毒品
    海洛因所用之物，業經被告供明在卷（見本院卷第六七頁）
    ，爰另依刑法第三十八條第一項第二款之規定，併為沒收之
    諭知。
據上論斷，應依刑事訴訟法第二百七十三條之一第一項、第二百
九十九條第一項前段，毒品危害防制條例第十條第一項、第十八
條第一項前段，刑法第十一條、第五十六條、第三十八條第一項
第二款，判決如主文。
本案經檢察官乙○○到庭執行職務。
中　　華　　民　　國　　94　　年　　11　　月　　11　　日
                  刑事第四庭  法  官  陳思成
上正本證明與原本無異。
如不服本判決，應於送達後十日內向本院提出上訴狀（須附繕
本），上訴於臺灣高等法院臺中分院。
                              書記官  王嘉麒
中　　華　　民　　國　　94　　年　　11　　月　　11　　日
附錄論罪科刑法條
毒品危害防制條例第十條第一項
施用第一級毒品者，處六月以上五年以下有期徒刑。
